# 请问赠品的成本确认问题

提问人：qisehua 时间：2013-12-26 20:48:43
请问一家销售窗饰产品的公司，骨架和窗饰是签一份销售合同的，只收取窗饰的价格，骨架是赠送的。约定产品出库时转移所有权。
在销售时，会先把骨架出库，待安装好后之后再出库窗饰，在窗饰出库时确认收入，那请问骨架出库时应如何入账？ 我的理解是作为发出商品，待销售窗饰时再一起确认成本，这样符合收入成本配比的原则。但是根据合同其实出库时所有权已经转移，作为发出商品是否矛盾？ 谢谢。

回答人：chenyiwei
如果骨架和窗饰是配套的，单独购买骨架对客户而言无意义，则虽然约定骨架在出库时转移所有权，但整个交易的盈利过程尚未完成；而且单独提供骨架，按合同条款也无权向客户收款，尚不满足“相关经济利益很可能流入企业”的标准，因此骨架在发出时不能确认收入，作为发出商品核算是恰当的。